Inventaris van het archief van het Nederlandse Gezantschap in Turkije, (1799-) 1814-1872
Nationaal Archief, Den Haag
- ARCHIEFBLOK 1814 - 1830
  - Consulaire, commercieele en particuliere zaken., b.
    - Minuten van brieven, aan het consulaat te Smirna gezonden, 1814-1825; 158-160; 3 pakken
      - 1814 April 12-1817 December 29., 158
      - 1818 Januari 12-1821 December 24., 159
      - 1822 Januari 9-1825 November 8., 160
    - Brieven, van den consul-generaal te Smirna ontvangen, 1826-1830; 161-164; 4 pakken
      - 1826 Februari 16-1827 December 21., 161
      - 1828 Januari 3-September 24., 162
      - 1828 October 3-1829 Juni 24., 163
      - 1829 Juli 3-1830 December 20., 164
    - Minuten van brieven, aan den consul-generaal te Smirna verzonden, 1829 September 26-1830 December 28; 165; 1 pak
    - Correspondentie met G. van Brakel, als thesaurier bij het consulaat te Smirna, 1814 Maart 15-1817 November 15; 166; 1 pak
    - Correspondentie met I.Slaars, als kanselier bij het consulaat te Smirna, 1813 Augustus 25-1818 Mei 20; 167; 1 pak
      [ Zie voor de correspondentie met I. Slaars, als consul ad interim, de nos. 153-160].
    - Brieven van I. Slaars, als thesaurier bij het consulaat te Smirna, 1822. October 31-1830 December 4; 168; 1 pak
      [ Zie de aanteekening bij no. 167].
    - Correspondentie met M. Abro, den drogman [tolk] bij het consulaat te Smirna, 1812 November 9-1830 December 9; 169; 1 pak
      [ De hierbij aanwezige stukken van 1812 en 1813 hebben in 1817 gediend. Zie no. 159 van den inventaris van het archief van de legatie in Frankrijk, B. II ].
    - Correspondentie met den vice-consul op het eiland Tinos, 1819 October 4-1829 November 22; 170; 1 omslag
    - Brieven, van den vice-consul op het eiland Tinos ontvangen 1825 September 19-1829 Juni 30 1 omslag, 171
    - Correspondentie met den consul-generaal voor de havens aan de Adriatische Zee te Triëst, 1814 November 30-1823 Juli 10; 172; 1 omslag
    - Correspondentie met den vice-consul te Tripolis [in Syrië], wonende te Aleppo, 1824 Augustus 15-1825 October 6; 173; 1 pak
    - Brieven, van den vice-consul te Tripolis [in Syrië] ontvangen, 1825 October 6-1829 Juli 14; 174; 1 pak
    - Correspondentie met den consul te Tunis, 1814 December 20-1824 September 2; 175; 1 pak
    - Correspondentie met den vice-consul op het eiland Tzia [Zea, Keos], 1820 October 18-1824 Mei 13; 176; 1 pak
    - Stukken betrekkelijk het reclameeren van eene som van fl. 224 71, gedaan door Achmed Capoudan Morali, Bach Day en gedeputeerden van Tunis, ten laste van den consul te Tunis, 1817 Januari 13-1824 April 15; 177; 1 omslag
    - Correspondentie van den vice-consul voor de havens aan de Zwarte Zee met den zaakgelastigde te Constantinopel, 1821 Juni 22-1825 November 10; 178; 1 pak
    - Brieven van den vice-consul voor de havens aan de Zwarte Zee, aan den ambassadeur gezonden, 1825-1829; 179-180; 2 pakken
      - 1825 November 5-1827 December 20., 179
      - 1828 Januari 2-1829 Augustus 20., 180
        De vice-consul voor de haven aan de Zwarte Zee woonde eerst te Feodesia [Kaffa in Rusland] en vertrok in Maart 1826 naar Odessa, waar hij werkzaam werd gesteld als ambtenaar zonder titel, totdat op 4 April 1832 zijn benoeming tot waarnemend consul volgde. Hij behoorde tot 3 April 1832 onder de consulaire ambtenaren, die onder de legatie in Turkije ressorteerden, werd 23 Maart 1848 benoemd tot Consul-generaal en overleed op 11 April 1852. Te Odessa was ook een consulaire-agent, die door den zaakgelastigde in Turkije op 29 Augustus 1821 was benoemd. [ Zie nos. 200-202].
    - Correspondentie van den vice-consul voor de havens aan de Zwarte Zee met den zaakgelastigde te Constantinopel, 1830 Januari 15-1830 December 24; 181; 1 omslag
    - Correspondentie met den consul-generaal van Denemarken te Constantinopel, 1816 December 23-1819 September 28; 182; 1 omslag
    - Minuten van brieven, aan den consul van Denemarken te Patras gezonden, 1815 September 15 en December 25; 183; 1 omslag
    - Correspondentie met den consul-generaal van Engeland te Constantinopel, 1822 December 19 en 21; 184; 2 stukken
    - Correspondentie met den consul van Engeland te Bukarest, 1814 November 13-1816 September 13; 185; 1 omslag
    - Minute van een brief, aan den consul, van Engeland te Odessa gezonden, 1815 Juli 28; 186; 1 stuk
    - Minuten van brieven, aan den consul van Engeland te Patras gezonden, 1814 Juni 30-December 20; 187; 3 stukken
    - Brief, van den consul-generaal a.i. te Aleppo ontvangen, 1828 Januari 26; 188; 1 stuk
    - Correspondentie met den tolk bij het consulaat van Frankrijk te Bagdad, 1814 Augustus 30-1822 November 2; 189; 1 omslag
    - Brief, van den consul van Frankrijk op het eiland Chios [Scio] met bijlage, 1817 Januari 30; 190; 2 stukken
    - Correspondentie met den consul van Frankrijk te Salonika, 1817 Februari 21-1818 Februari 23; 191; 1 omslag
    - Correspondentie met den consulairen agent van Frankrijk op het eiland Tinos, 1813 Februari 15-1815 September 24; 192; 1 omslag
    - Brieven, van den vice-consul van Frankrijk te Yassy, 1828 Februari 7 en April 8; 193; 2 stukken
    - Correspondentie met den vice-consul van Oostenrijk aan de Dardanellen, 1816 September 14-1821 Februari 5; 194; 1 omslag
    - Correspondentie met den consul van Oostenrijk te Salonika, 1817 Mei 21-Juni 26; 195; 3 stukken
    - Correspondentie met den vice-consul van Pruisen te Alexandrië, 1814 September 23-1817 Mei 11; 196; 1 omslag
      [ Deze vice-consul werd op 23 April 1817 benoemd tot Nederlandsch consul te Alexandrië].
    - Correspondentie met den consul van Pruisen te Smirna, 1815 Augustus 28-September 21; 197; 2 stukken
    - Correspondentie met den consul der Beide-Siciliën te Smirna, 1817 Juli 2 en 19; 198; 2 stukken
    - Correspondentie met den consul van Zweden te Smirna, 1814 November 15 en December 7; 199; 2 stukken
    - Afschriften van brieven, aan de consulaire ambtenaren en eenige andere personen verzonden, 1825-1829; 200-202; 3 delen
      - 1825 September 18-1827 December 30., 200
      - 1828 Januari 2-September 10., 201
      - 1828 September 12-1829 September 19., 202
    - Particuliers correspondentie met onderscheidene personen, 1814-1830; 203-205; 3 pakken
      - M. Abram te Salonika. 1819 November 11-1820 Februari 21. D. Abro te Smirna. 1815 Juni 18-1826 Februari 18. P.C. Arland en Desgraz te Galata. 1826 Juli 29 en September 9. Mevrouw Barattani te Buckarest. 1816 Januari 3. J.J. Becker te Amsterdam. 1829 November 21 en 1830 Januari 10. N.M. van Beeftingh te Alexandrië. 1826 Mei 2. F. Biolley & Zn. Te Veviers. 1823 Juli 9 en October 9. V.N. Black te Galata. 1828 Februari 12. N. Bouvy te Amsterdam. 1822 December 18 en 1823 Februari 25. F. Bovay te Salonika. 1826 Maart 5 en 6. J. Brindisy te Saida. 1821 December 21, 1822 April 29.en 1825 September 3. H. Broes te Amsterdam. 1817 April 18-1820 Juli 20. A. Buccianti te Alexandrië. 1827 Juni 28-1830 Februari 8. Burnens & Co. te Smirna. 1826 November 18. G. Calavassi te Pera. 1827 Mei 2. J. Callimery in Cyprus. 1814 Februari 19-1817 September 11. S. Calloyeraky te Pera. 1816 Mei 18 en Juli 26. Baron de Canitz te Pera. 1828 Augustus 9. F. Carbonari te Pera. 1817 November 29. T. Cator en W. Duncan te 's-Gravenhage. 1814 September 10-1828 Juni 10. J. Charnaud te Salonika. 1828 Januari 26. B. Chigi te Santorin. 1816 April 24-December 21. Mevrouw Civinis te Patmos. 1828 Maart 23. J. de Clado te Idra. 1820 September 29-1821 Maart 10. T. Coeden te Salonika. 1815 Mei 22. Graaf de Corberon te Parijs. 1830 Februari 3-Augustus 23. P. Cordia te Mykonos. 1825 Juni 1. E. Coridalefs te Buckarest. 1819 Januari 11-1821 Maart 9. E. Coumont te Smirna. 1824 November 15-1827 Juni 21. H. Couturier te Smirna. 1819 Juni 2-1828 April 2. A. Custovich te Amsterdam. 1820 Juni 22 [Zie no. 213]., 203
      - G. Delenda te Santorin. 1817 Januari 8-Mei 19. G. Dendrina te Pera. 1817 Maart 20 en April 11. A. Durighello te Aleppo. 1815 Maart 21 en 1826 April 19. A. E. Dutilh en de firma Dutilh & Co. te Smirna. 1814 Mei 2-1828 Augustus 12 [Zie nos. 210, 214-216]. Dutilh Lochner & Co. te Smirna. 1828 Januari 1. E. Fercken te Smirna. 1825 October 3 en 1826 Januari 16. F. Franzi te Amsterdam. 1825 October 25. H. de Grandi te Buckarest. 1816 April 7-Augustus 22. M. Géoffroy te Tarsus. 1825 Januari 31 en Mei 18. G. Ghizy te Mykonos. 1816 Februari 18. F. Hakenau te Buckarest. 1822 December 27 en 1823 Januari 29. Hayes en Jellicae te Smirna. 1826 Januari 7. Weduwe J. de Hochepied te Smirna. 1823 December 27 en 1824 Januari 15. F. van Hogendorp te Smirna. 1830 Januari 4-25. A. Ihre te Pera. 1828 Mei 30. M.d'Isay en Figli te Smirna. 1816 Juli 22-October 31. T. G. Kämel te Frankfort a.d. Main. 1830 Maart 28 en Mei 25. L. de Kemmeter te 's-Gravenhage. 1817 Januari 6 en Maart 24. G.H. Kesselaars de Wersbeck. 1826 Maart 20 en April 20. J. Keun te Smirna. 1824 Februari 16-1825 Juni 30. G.J. Kariakko te Salonika. 1820 September 17 en November 18. J. van Lennep en Co. te Smirna. 1817 October 17-1828 October 11. [Zie nos. 207 en 208]. R. van Lennep te Smirna. 1826 Februari 16 en 1817 Mei 16. Leroux te Dinant. 1829 Januari 23. Baron de Libert de Beaufraipont te Luik. 1824 Juni 2 en Juli 26. P. Limov te Pera. 1829 Augustus 21., 204
      - Maggiar te Constantinopel. 1828 Augustus 7. A. Malcozzi te Smirna. 1822 September 2-1825 October 3. P. J. en L. Malherbe te Luik. 1823 Februari 1-1824 November 30. W. Massé te Caïro. 1823 Februari 3. G. Matteï in Cyprus. 1824 November 19. Baron van der Meersch van Nevele te Veurne [België] 1821 Februari 8-1823 Augustus 30. T. Michails te Aleppo. 1830 Maart 26-September 3. H. Montandon d'Orante te Odessa. 1825 November 26 en 29. E. Mormori te Cerigo. 1823 November 30-1824 April 13. P. Muller, scheepsgezagvoerder. 1827 November 19. [Zie no. 95]. P. Narik te Smirna. 1825 Augustus 3-October 30. Weduwe A. Ouglou te Pera. z.d. S. Palealogo te Amsterdam. 1814 December 3-1825 Februari 25. [Zie no. 230]. Weduwe T. Parnell te Patras. 1826 December 6 en 1827 Maart 28. [Zie no. 229]. Penerata te Pera. 1826 November 16 en 1829 Augustus 22. M. Picciotto te Aleppo. 1826 April 18-1828 December 23. [Zie nos. 173 en 174]. C.B. Pieper te Solingen. 1819 Maart 12 en Juni 11. Piquot te Weenen. 1830 Februari 16 en Maart 22. M.F. Prioux te Alexandrië. 1823 December 24-1826 December 2. G.A. Reinlein te Alexandrië. 1826 Februari 4. Baron W.F. Roëll te Amsterdam. 1830 November 25. B.E.A. Rottiers, kolonel. 1826 Mei 19 en Juni 15. [Zie no. 227]. Weduwe L.A. Roustan te Rhodos. 1826 Januari 3. M. Salsani te Rhodos. 1818 Maart 22-April 8. F.E. Schulz te Tauris. 1829 Juni 23. A. en D.J. Slaars te Smirna. 1826 Maart 2-April 17. T. Vailhen en V. Reboul te Salonika. 1815 Augustus 26-1820 November 18. M. Vura & Co. te Smirna. 1815 Augustus 17-1816 April 2. Ridder de Waubert te Parijs. 1818 Juli 10-1820 Mei 24. J. Xeno te Smirna. 1817 September 7-1829. Februari 18. [Zie no. 230]., 205
    - Stukken betreffende een geschil tusschen A. E. Ozanne en de uitgevers van ,,Le Courier de Smyrne" 1829 Februari 3-Maart 18, 206; 1 omslag
    - Stukken betreffende een geschil tusschen de weduwe p. van Lennep te Smirna en de firma Jacob van Lennep & Co. aldaar, 1830 Mei 26-December 28, waaronder afschriften van besluiten van 1825 en 1829, 207; 1 omslag
    - Stukken betrekkelijk een geschil tusschen den Spaanschen gezant in Turkije en de firma J. van Lennep & Co. te Smirna, 1818 Juli 17-November 2; 208; 1 omslag
    - Stukken betreffende de geldelijke vorderingen van de firma S. d'Isay & Co. te Amsterdam contra de firma's Siropé di Eram en Steffano Bonfort & Co. te Pera, G.H. Costa & Co. en A. Pappa's zonen & Co. te Constantinopel, 1814 December 11-1822 November 11; 209; 1 pak
    - Stukken betrekkelijk een geschil tusschen de firma G. Hoeting & Co. en de firma Dutilh & Co. beide te Smirna, 1823 Augustus 20-1824 April 23; 210; 1 pak
    - Brief van N. Gasetti met eene memorie van den handel en de scheepvaart van het eiland Istanköi [Stancho], 1826 April 5; 211; 2 stukken
    - Stukken betrekkelijk een geschil tusschen M. Fornetty te Smirna en G. van der Schroeff over het door hem aangegang huwelijk, 1828 Maart 4-December 2; 212; 1 omslag
      Niet raadpleegbaar
    - Stukken betreffende eene geldelijke vordering van C.L. Engelberts, A. Spaho en A. Custovish te Amsterdam contra E. Sevastopulo te Constantinopel, 1821 Juli 5-1822 Mei 30; 213; 1 omslag
      [Zie nos. 203 en 223].
    - Memorie van Dutilh te Smirna over de pretentie op de Boubajagi Hussein Aga te Scalanuova., [1828].; 214
    - Memoriën over de pretentie van de firma Dutilh & Co. te Smirna op de stad Scalanova [1828] met eene bijlage van 1823 Mei 1, 215; 3 stukken
    - Stukken betreffende een geschil tusschen de firma Dutilh & Co. en J. de Jongh, beiden te Smirna, 1818 Mei 29-1821 Juli 7; 216; 1 omslag
    - Stukken betrekkelijk de weduwe van N.B. Dragalizza, geboren M. Sponty te Smirna, 1817 October 9-1822 December 12; 217; 1 omslag
    - Stukken betrekkelijk de reclame van F.J. Delmotte te Verviers ten laste van de Grieken te Smirna, 1822 Augustus 24-1824 Juli 26; 218; 1 omslag
    - Stukken betrekkelijk eene procedure tusschen de weduwe G. van Brakel te Smirna en haren schoonzoon Serkiz Virabian, 1828 Mei 18 en Juni 10; 219; 1 omslag
    - Stukken betreffende de reclame van Bauer [procureur Boratis te Pera] tot terugbekoming van 5 balen laken, welke hem toebehooren en in het gebouw van den Sultan aanwezig waren, 1823-1825; 220; 1 omslag
    - Stukken betrekkelijk eene pretentie van J.L. Ahrens te Galata op G. van der Schroeff te Smirna, 1814 December 1-1815 Februari 18; 221; 1 omslag
    - Correspondentie over de verkooping van een bardak [vaas van kristal] van A. Westerling, 1816 October 14-1817 Mei 28, met afschriften van stukken van 1742 en 1809, 222; 1 omslag
    - Stukken betreffende eene pretentie van A. Spaho te Amsterdam op E. Sevastopulo te Constantinopel, 1821 Juli 21-1825 Februari 25; 223; 1 omslag
      [Zie no. 213].
    - Stukken betrekkelijk een geschil tusschen dr. P.J. Smet te Parijs en J.B. Sauvaigne, 1818 November 25-1819 Mei 26; 224; 1 omslag
    - Stukken betreffende dr. P.J. Smet voornoemd, tijdelijk in de Levant vertoefd hebbende, 1810 Maart 9, 1813 Juli 16 en 1817 April 21-1820 April 24; 225; 1 omslag
    - Stukken betrekkelijk eene vordering van I. Slaars te Smirna op Hagi Panajotti Nicolas Muatagnali, koopman aldaar, 1822 Maart 16-1824 Januari 10; 226; 1 omslag
    - Stukken betreffende een antiek altaar van marmer met een steen, waarop eene inscriptie voorkomt melding makend van de Kolos van Rhodos, welke voorwerpen door den kolonel Rottiers te Rhodos zijn gevonden, 1826 Maart 4-December 2; 227; 1 omslag
      B.E.A. Rottiers, gepensionneerd Russisch kolonel, was door den Koning der Nederlanden belast met eene missie naar Turkije en de Levant, om aldaar antieke voorwerpen voor het Nederlandsche gouvernement te verzamelen. Hij werd in 1771 te Antwerpen geboren, werd in 1789 luitenant en in 1790 kapitein in Belgischen dienst; in 1793-1795 was hij als luitenant bij de Nederlandsche marine in dienst, in 1797-1802 als adjunct bij den kwartiermeester-generaal in Engelschen dienst, in 1807-1808 in Nederlandschen dienst en daarna van 1809 tot 1 Maart 1815 achtereenvolgens als majoor, luitenant-kolonel en kolonel in Russischen dienst.
    - Stukken van C.L. Engelberts te Amsterdam, liquidateur der zaken van M. Paterachi, 1818 Juli 4-1826 April 8; 228; 1 pak
    - Correspondentie met G. Lecazza en J. Lowndes, executeurs-testamentair van T. Parnell, gewezen vice-consul te Patras, 1821 December 22-1824 Mei 13; 229; 1 pak
    - Pretensies en reclames van J. Xeno, gemachtigde van S. Palealogo, contra onderscheidene personen ingediend, benevens reclames over de rechten van karajoubruk [invoerrecht], mastaria [opcenten of bijslag op het invoerrecht] en damgari [uitvoerrecht], te Smirna geheven, 1815 Maart 15-1820 Juni 3; 230; 1 pak
      Het recht van mastaria, te Smirna geheven, bedroeg 1/3 van het recht van karajoubruk.
      Zie de aanteekening bij no. 54.
  - Stukken van de kanselarij der legatie., c.
    - Bescheiden, ter kanselarij van de legatie geregistreerd, benevens, geseponeerde stukken, aanteekeningen en couranten, 1814-1820. 13 pakken.; 231-243
      - 1814 November -1818 December., 231
      - 1819 Januari - December., 232
      - 1820 Januari - December., 233
      - 1821 Januari - December., 234
      - 1822 Januari - December., 235
      - 1823 Januari - December., 236
      - 1824 Januari - December., 237
      - 1825 Januari - December., 238
      - 1826 Januari - December., 239
      - 1827 Januari - December., 240
      - 1828 Januari - December., 241
      - 1829 Januari - December., 242
      - 1830 Januari - December., 243
    - Register van registratie van bescheiden ter kanselarij, gemerkt N, 1829 April 1-1837 December 2; 244; 1 deel
      De registers van registratie gemerkt L en M, waarin de bescheiden van 1814 November-1829 Maart moeten zijn geregistreerd, ontbreken.
    - Minuten van afgegeven paspoorten, 1815 Juni 13-1825 Augustus 27; 245; 1 omslag
    - Stukken betreffende de kanselarijrechten, 1818 April 3-1829 October 15; 246; 1 omslag
    - Journaal van de gelden, door den ambassadeur en den zaakgelastigde uitgegeven, 1829 Januari7-1832 December 31, benevens eenige daartoe betrekkelijke verklaringen en aanteekeningen van 1827-1832, 247; 1 omslag
  - Supplement 1814-1849, gedeelte 1814-1830, d.
    - Registers van kanselarijacten en appointementen, 1808-1810, 1814-1829; 354-355; 2 delen
      - "Littera L" 1808-1810, 1814-1824., 354
        1. Tussen blz. 103 en 104 tafel 1808-1810.
        2. Blz. 104 exposé over geschiedenis legatie archief 1810-1816.
        3. Pas in 1816 werd het register voor het eerst sinds 1810 bijgehouden.
        4. Zie ook inv. nr. 737 legatie Constantinopel 1785-1810 en inv. nr. 244 idem 1814-1830.
      - "Littera M" 1825-1829., 355
        1. Voorin twee afschriften van acten uit 1824, achterin afschrift van acte uit 1834.
        2. Zie ook inv. nr. 244 legatie Constantinopel 1814-1830.
    - Lijsten van in het legatiegebouw aanwezige meubelen en andere gebruiksvoorwerpen, met bijlagen, 1829; 356; 1 omslag
- ARCHIEFBLOK 1831 -1857
  In Konstantinopel was geen Nederlandse consul; de consulaire zaken werden door het gezantschap waargenomen. In het jaar 1855 werd de eerste tolk bij het gezantschapR.J. Keun tot directeur der consulaire zaken benoemd. In 1863 stelde de toenmalige gezant voor deze de titel van consul-generaal te verlenen wat echter niet gebeurde. Eerst in het jaar 1893 werd een consul benoemd.
  - Algemeen deel., A.
    - Minuten van brieven verzonden aan het Nederlandse Departement van Buitenlandse Zaken, 1831-1847; 248-253; 6 pakken
      - 1831-1833, 248
      - 1834-1836, 249
      - 1837-1838, 250
      - 1839-1840, 251
      - 1841-1843, 252
      - 1844-1847, 253
    - Overzicht van de inhoud der brieven verzonden aan het Nederlandse Departement van Buitenlandse Zaken gedurende het jaar 1834, 254; 1 omslag
    - Register van afschriften van brieven, verzonden aan het Nederlandse Departement van Buitenlandse Zaken, 1847-1849; 255; 1 deel
    - Ingekomen brieven van het Nederlandse Departement van Buitenlandse Zaken, 1831-1849; 256-258; 3 pakken
      - 1831-1838, 256
      - 1839-1843, 257
      - 1844-1849, 258
    - Ingekomen brieven van het Turkse Departement van Buitenlandse Zaken, 1831-1849; 259-263; 5 pakken
      - 1831-1834, 259
      - 1837-1840, 260
      - 1841-1843, 261
      - 1844-1846, 262
      - 1847-1849, 263
    - Ingekomen brieven en stukken van de "Sublieme Porte", 1840.; 346; 1 omslag
    - Register van afschriften van brieven, verzonden aan Nederlandse consuls in Turkije, 1847-1854; 264-265; 2 delen
      - 1847 maart - 1850 juni., 264
      - 1850 Juni - 1854 Juni., 265
    - Ingekomen brieven van het Turkse Departement van Buitenlandse Zaken, 1854, 1855 en 1857; 266; 1 omslag
    - Ingekomen brieven van, en minuten van brieven, verzonden aan de Nederlandse consul te Aleppo, 1831-1849; 267; 1 pak
    - Ingekomen brieven van, en minuten van brieven, verzonden aan de Nederlandse consul te Alexandrië, 1831-1849; 268-269; 2 pakken
      - 1831-1833, 268
      - 1834-1849, 269
    - Ingekomen brieven van, en minuten van brieven, verzonden aan de Nederlandse consul te Andrinople, 1831-1849; 270; 1 pak
    - Ingekomen brieven van, en minuten van brieven, verzonden aan de Nederlandse consul te Athene, 1831-1849; 271; 1 pak
    - Ingekomen brieven van, en minuten van brieven, verzonden aan de Nederlandse vice-consul te Beyroet, 1835-1841; 272; 1 omslag
    - Ingekomen brieven van, en minuten van brieven, verzonden aan de consulaire agent te Damiate, 1833-1834; 273; 1 omslag
    - Ingekomen brieven van, en minuten van brieven, verzonden aan de Nederlandse consul aan de Dardanellen, 1831-1849; 274; 1 pak
    - Ingekomen brieven van de Nederlandse vice-consul te Galatz, 1841-1849; 275; 1 omslag
    - Ingekomen brieven van, en minuten van brieven, verzonden aan de Nederlandse consul te Kanea [op Kreta], 1831-1849; 276; 1 pak
    - Ingekomen brieven van, en minuten van brieven, verzonden aan de Nederlandse consul op Cypres, 1831-1849; 277; 1 pak
    - Ingekomen brieven van, en minuten van brieven, verzonden aan de Nederlandse vice-consul te Milo, 1832-1844; 278; 1 omslag
    - Ingekomen brieven van, en minuten van brieven, verzonden aan de Nederlandse consulgeneraal te Nauplia, 1834-1835; 279; 1 omslag
    - Ingekomen brieven van, en minuten van brieven, verzonden aan de Nederlandse vice-consul te Naxos, 1831-1835; 280; 1 omslag
    - Ingekomen brieven van, en minuten van brieven, verzonden aan de Nederlandse consul te Odessa, 1831-1849; 281-282; 2 pakken
      - 1831-1833, 281
      - 1834-1849, 282
    - Ingekomen brieven van, en minuten van brieven, verzonden aan de Nederlandse vice-consul te Rhodos, 1832-1849; 283; 1 omslag
    - Ingekomen brieven van, en minuten van brieven, verzonden aan de Nederlandse vice-consul te Saida, 1841-1843; 284; 1 omslag
    - Ingekomen brieven van, en minuten van brieven, verzonden aan de Nederlandse consul te Saloniki, 285-287; 3 pakken
      - 1831-1834, 285
      - 1835-1840, 286
      - 1841-1849, 287
    - Ingekomen brieven van, en minuten van brieven, verzonden aan de Nederlandse vice-consul te Santorin, 1831-1835; 288; 1 omslag
    - Ingekomen brieven van, en minuten van brieven, verzonden aan de Nederlandse vice-consul te Scio, 1831-1835; 289; 1 omslag
    - Ingekomen brieven van, en minuten van brieven, verzonden aan de Nederlandse consul te Smyrna, 1831-1849; 290-298; 9 pakken
      - 1831-1832, 290
      - 1833, 291
      - 1834, 292
      - 1835, 293
      - 1836-1837, 294
      - 1838-1839, 295
      - 1840-1841, 296
      - 1842-1844, 297
      - 1845-1849, 298
    - Ingekomen brieven van, en minuten van brieven, verzonden aan leden van het personeel van het Nederlandse consulaat te Smyrna, 1831-1849; 299; 1 pak
    - Ingekomen brieven van, en minuten van brieven, verzonden aan de Nederlandse vice-consul te Stancho, 1838-1840; 300; 1 omslag
    - Ingekomen brieven van, en minuten van brieven, verzonden aan de Nederlandse consul op het eiland Syra, 1831-1846; 301; 1 pak
    - Ingekomen brieven van, en minuten van brieven, verzonden aan de Nederlandse vice-consul te Tinos, 1831-1838; 302; 1 omslag
    - Ingekomen brieven van, en minuten van brieven, verzonden aan de Nederlandse consul te Tripolis in Barbarije, 1835-1849; 303; 1 omslag
    - Ingekomen brieven van, en minuten van brieven, verzonden aan de Nederlandse consul te Tripolis in Syrië, residerende te Aleppo, 1831-1845; 304; 1 omslag
    - Ingekomen brieven van, en minuten van brieven, verzonden aan de Nederlandse consul te Tunis, 1834-1848; 305; 1 omslag